臺灣基隆地方法院刑事裁定
111年度聲字第541號
聲  請  人  謝錦在
被      告  賴騔葟


上列聲請人因被告詐欺等案件（本院111年度金訴字第229號），
聲請發還扣押物，本院裁定如下：
    主    文
聲請駁回。
    理    由
一、聲請意旨略以：被告賴騔葟因詐欺等案件為警查扣之現金新
    臺幣（下同）362,000元，為聲請人謝錦在遭詐騙後依詐騙
    集團之指示匯款至本案帳戶後，而為被告所領取之贓款，依
    刑事訴訟法第142條第1項規定，聲請准予發還等語。
二、按可為證據或得沒收之物，得扣押之；扣押物若無留存之必
    要者，不待案件之終結，應以法院之裁定或檢察官之命令發
    還之，刑事訴訟法第133條第1項、第142條第1項前段分別定
    有明文。次按所謂扣押物無留存之必要者，乃指非得沒收之
    物，且又無留作證據之必要者，始得依上開規定發還；倘扣
    押物尚有留存之必要者，即得不予發還。另該等扣押物有無
    留存之必要，並不以係得沒收之物為限，且有無繼續扣押必
    要，應由事實審法院依案件發展、事實調查，予以審酌。故
    扣押物在案件未確定，而扣押物仍有留存必要時，事實審法
    院得本於職權依審判之需要及訴訟進行之程度，予以妥適裁
    量而得繼續扣押（最高法院108年度台抗字第1484號裁定意
    旨參照）。
三、經查，警方於民國110年8月23日下午2時57分許，在楊府廟
    山下全家便利商店基隆中山店附近查獲被告賴騔葟，再依被
    告賴騔葟供述於台新銀行基隆分行前逮捕張儷馨，並扣得現
    金362,000元，有臺灣基隆地方檢察署110年度偵字第8258號
    、111年度偵字第420號起訴書及卷內相關事證附卷可稽。又
    被告賴騔葟經檢察官提起公訴，現由本院以111年度金訴字
    第229號審理在案。聲請人雖經本案起訴書認定為被害人即
    告訴人，惟本案尚有其他被害人即告訴人亦得就前述扣押款
    項主張權利；又檢察官於起訴書中未聲請沒收犯罪所得，則
    前述扣押款項是否確為聲請人遭詐騙犯行之犯罪所得，抑或
    兼有其他告訴人被害之犯罪所得尚待釐清，為日後審判需要
    及保全將來執行，乃認有繼續扣押前述款項之必要，尚難先
    行裁定發還，應待本案確定後由執行檢察官依法處理為宜。
    綜上，聲請人聲請發還扣押物，為無理由，應予駁回。
四、依刑事訴訟法第220條，裁定如主文。
中　　華　　民　　國　　111 　年　　7 　　月　　20　　日
                  刑事第二庭　審判長法　官　王福康
                                    法  官　鄭富容
                                    法  官　李  岳
以上正本證明與原本無異。 
對於本件裁定如有不服，應於收受送達後5日內，向本院提出抗
告書狀，敘述抗告之理由，抗告於臺灣高等法院。
中　　華　　民　　國　　111 　年　　7 　　月　　20　　日
                                    書記官  白豐瑋